最  高  行  政  法  院  裁  定
111年度抗字第205號
抗  告  人  NGUYEN DUC HOI 阮德會

上列抗告人因與相對人勞動部間聲請停止執行事件，對於中華民
國111年5月26日臺北高等行政法院111年度停字第22號裁定，提
起抗告，本院裁定如下︰
　　主  文
抗告駁回。
抗告訴訟費用由抗告人負擔。
　　理  由
一、按抗告法院認抗告為不合法或無理由者，應為駁回抗告之裁
    定。
二、抗告人為越南籍人士，前經相對人核准訴外人宇梏工業股份
    有限公司（下稱宇梏公司）申請聘僱抗告人從事製造業工作
    ，聘僱許可期間至民國111年8月31日止。嗣相對人以抗告人
    非依雇主指派自行至訴外人陳國順位於臺中市○○區○○路0段0
    00巷0弄00號之施工房屋從事清理垃圾工作，為臺中市政府
    據報指派所屬勞工局人員會同內政部移民署中區事務大隊臺
    中市專勤隊於109年12月26日9時35分在上址當場查獲，乃依
    就業服務法第73條第2款及第74條第1項規定，以110年5月17
    日勞動發管字第11005077221號函（下稱原處分）廢止抗告
    人前開聘僱許可，並命抗告人應由宇梏公司於文到後14日內
    辦理手續出國，不得再於我國境內工作。抗告人不服，循序
    提起行政訴訟，並依行政訴訟法第116條第2項規定，請求在
    本案訴訟判決確定前，停止執行原處分。關於聲請停止執行
    部分，經臺北高等行政法院111年度停字第22號裁定（下稱
    原裁定）駁回，抗告人遂提起本件抗告。
三、本件原裁定以：抗告人就原處分之執行，如何將發生難於回
    復之損害，並未提出可供即時調查之證據以為釋明，已不符
    合停止執行之要件。況本件執行原處分，縱致抗告人無法於
    所餘聘僱許可期間在我國工作，而受有損害，然該等損害核
    屬得以金錢估計請求賠償即得回復之經濟上損失，依客觀情
    形及一般社會通念，尚非不能以金錢加以補償或回復，難認
    屬不能回復之損害。從而，依抗告人之主張，尚難認原處分
    將致抗告人有不能回復之損害情事，核與行政訴訟法第116
    條第2項前段規定之要件不符，不應准許等語，駁回抗告人
    停止執行之聲請。
四、抗告人雖於法定期限內對原裁定提起抗告，經核其抗告狀內
    並未表明抗告理由，其抗告自屬無理由，應予駁回。 　　
五、據上論結，本件抗告為無理由。依行政訴訟法第104條、民
    事訴訟法第95條、第78條，裁定如主文。
中　　華　　民　　國　　111　 年　   7　  月　  28    日
                    最高行政法院第二庭
                        審判長法官　帥  嘉  寶  
                              法官　林  玫  君 
                              法官　李  玉  卿
　　　　　　　　　　　　　　　法官  洪  慕  芳
　                            法官　鄭  小  康
　　　　　　　　　　　　　　　 
以  上  正  本  證  明  與  原  本  無  異
中　　華　　民　　國　　111　 年　   7　  月　  28    日
                              書記官　徐  子  嵐